【裁判字號】    97,簡上,810
【裁判日期】    970926
【裁判案由】    詐欺
【裁判全文】
臺灣板橋地方法院刑事判決             97年度簡上字第810號
公  訴  人  臺灣板橋地方法院檢察署檢察官
上  訴  人
即  被  告 甲○○
上列上訴人因詐欺案件，不服本院97年度簡字第3876號中華民國
97年5 月22日所為第一審簡易判決（聲請處刑案號：96年度偵字
第23887號），提起上訴，本院管轄第二審之合議庭判決如下︰
    主  文
上訴駁回。
甲○○緩刑貳年。並應於本判決確定日起陸個月內賠償被害人乙
○○新臺幣肆萬肆仟玖佰捌拾元完畢。
    理  由
一、本件經本院審理結果，認第一審以上訴人即被告甲○○所為
    係犯刑法第30條第1 項、第339 條第1 項之幫助詐欺取財罪
    ，判處有期徒刑四月，如易科罰金，以新臺幣（下同）1,00
    0 元折算一日，減為有期徒刑二月，如易科罰金，以1,000
    元折算壹日，其認事用法均無違誤（除「事實及理由」欄之
    「一、犯罪事實」欄之倒數第四行，就「…幣（下同）15,0
    00元、29,983元（合計31,483元）…」部分之記載，係明顯
    誤算（該合計金額應為44,983元），應予更正外），量刑亦
    屬適當，應予維持，並引用如附件第一審刑事簡易判決書、
    檢察官聲請簡易判決處刑書中關於認定被告犯罪事實及所憑
    之理由、證據暨論罪科刑之法條部分之記載。
二、上訴意旨略以：上訴人原以其將本件帳戶交付同案被告陳進
    財使用，當時僅思及帳戶內無存款應不致遭盜領，並未慮及
    會遭不法使用為由，而提起上訴；惟其於審理中，對原審認
    定之犯罪事實及罪名均不再爭執，並願於六個月內賠償被害
    人所受之損害，並請求宣告緩刑。
三、經查，原審之認事用法並無不當，上訴人於審理期日就被訴
    犯罪事實並不爭執，是其原上訴理由，自屬無據，而上訴人
    前未曾因故意犯罪受有期徒刑以上刑之宣告，此有臺灣高等
    法院被告前案紀錄表一份在卷可參，此次其因一時失慮致罹
    刑典，惟事後坦承犯行且願賠償被害人所受損害，堪認確有
    悔意，信其經此偵審程序，應知所警惕，而無再犯之虞，是
    本院認原審對其宣告之刑，以暫不執行為適當，爰依刑法第
    74條第1 項第1 款之規定，宣告緩刑如主文，並依同條第2
    項第3 款規定，命被告於主文所示期限，賠償被害人因遭詐
    騙而匯款入其帳戶之金額，如主文所示。
據上論斷，應依刑事訴訟法第455 條之1 第1 項、第3 項、第36
8 條、第373 條、刑法第74條第1 項第1 款、第2 項第3 款，判
決如主文。
本案經檢察官黃佳權到庭執行職務。
中    華    民    國    97    年    9     月    26    日
                  刑事第一庭審判長法  官  王復生
                                  法  官  朱敏賢
                                  法  官  陳世旻
以上正本證明與原本無異。
不得上訴。
                                  書記官  洪紹甄
中    華    民    國    97    年    9     月    30    日


司法院資訊處製作；財團法人民間司法改革基金會備份。
